臺灣高雄地方法院刑事判決　　　　　　　100年度易字第525號
公　訴　人　臺灣高雄地方法院檢察署檢察官
被　　　告　陳四雄
選任辯護人　洪千琪律師
上列被告因妨害自由案件，經檢察官提起公訴（99年度偵字第
2906號），被告於準備程序進行中就被訴事實為有罪之陳述，經
本院合議庭裁定改依簡式審判程序審理，判決如下：
    主  文
陳四雄犯強制未遂罪，處拘役參拾日，如易科罰金，以新臺幣壹
仟元折算壹日；緩刑貳年。
    事  實
一、陳四雄與陳五雄係兄弟。緣陳五雄於民國98年12月3 日上午
    10時50分許，因工程施作問題，與郭永周、駱怡文產生肢體
    衝突（郭永周、陳五雄、駱怡文所涉傷害罪嫌，均業經告訴
    人撤回告訴，另由本院為不受理之判決），嗣陳五雄、駱怡
    文分別前往高雄市○○區○○路482 號「小港醫院」診治傷
    勢。同日中午12時20分許，陳四雄在上開小港醫院停車場內
    ，見郭永周欲駕駛自用小貨車搭載駱怡文離去，且郭永周所
    乘坐駕駛座之車窗未關，竟基於以強暴方式妨害人行使權利
    之犯意，上前自上開車輛駕駛座之車窗伸手入內，欲拔取郭
    永周之車輛鑰匙，而欲妨害郭永周駕駛車輛離開之權利，然
    鑰匙尚未拔出，郭永周駕駛之上開車輛即自行熄火，郭永周
    之強制犯行因而未得逞。
二、案經郭永周訴由高雄市政府警察局小港分局移送臺灣高雄地
    方法院檢察署檢察官偵查起訴
    理  由
一、上揭犯罪事實，業據被告陳四雄於本院審理中自白不諱，復
    經與證人即告訴人郭永周於警詢、偵查及本院審理中指述歷
    歷，復有證人陳義雄於偵查中之證詞可資佐證，足徵被告之
    自白確與事實相符。本件事證明確，被告犯行至堪認定。
二、核被告所為，係犯刑法第304 條第2 項、第1 項之強制未遂
    罪。被告已著手於強制犯行之實行而不遂，為未遂犯，爰依
    刑法第25條第2 項規定，按既遂犯之刑度減輕其刑。茲審酌
    被告因其弟陳五雄與告訴人郭永周前有爭執，不思以理性平
    和之方式解決問題，竟欲拔取告訴人郭永周駕駛車輛之鑰匙
    ，妨害告訴人郭永周駕車離去之權利，其犯罪之手段、目的
    均非可取，惟其犯罪情節尚屬輕微，且於本院審理中，已與
    告訴人郭永周達成和解，並知坦認犯行，頗見悔意，復衡酌
    被告並無前科，素行尚稱良好，有臺灣高等法院被告前案紀
    錄表在卷為據等一切情狀，量處如主文所示之刑，並諭知易
    科罰金之折算標準。
三、末查被告並未曾受有期徒刑以上刑之宣告，業如前述，其因
    一時失慮，致罹刑章，犯後已坦承犯行，且與告訴人郭永周
    達成和解，告訴人郭永周亦於本院審理中，表示願意給予被
    告自新之機會，被告經此偵、審程序及刑之宣告，應知所警
    惕，而無再犯之虞，本院因認對被告所宣告之刑，以暫不執
    行為適當，爰依刑法第74條第1 項第1 款之規定，併予宣告
    緩刑2 年，以啟自新。
據上論斷，應依刑事訴訟法第273 條之1 第1 項、第299 條第1
項前段，刑法第304 條第2 項、第1 項、第25條第2 項、第41條
第1 項前段、第74條第1 項第1 款，刑法施行法第1 條之1 ，判
決如主文。
本案經檢察官錢義達到庭執行職務。
中    華    民    國   100    年    10    月    20    日
                  刑事第七庭    法  官  吳佳穎
以上正本證明與原本無異。
如不服本判決應於收受送達後10日內向本院提出上訴書狀，並應
敘述具體理由；如未敘述上訴理由者，應於上訴期間屆滿後20日
內向本院補提理由書（均須按他造當事人之人數附繕本）「切勿
逕送上級法院」。
中    華    民    國   100    年    10    月    20    日
                                書記官  黃淑菁
附錄本案論罪科刑法條：
刑法第304 條
以強暴、脅迫使人行無義務之事或妨害人行使權利者，處3 年以
下有期徒刑、拘役或 300 元以下罰金。
前項之未遂犯罰之。